【裁判字號】    99,易,38
【裁判日期】    990223
【裁判案由】    竊盜
【裁判全文】
臺灣高雄地方法院刑事判決                99年度易字第38號
公  訴  人  臺灣高雄地方法院檢察署檢察官
被      告  乙○○
上列被告因竊盜案件，經檢察官提起公訴（98年度偵字第37404
號），因被告就被訴事實為有罪之陳述，經本院合議庭裁定進行
簡式審判程序，判決如下：
    主  文
乙○○犯竊盜罪，累犯，處有期徒刑陸月，如易科罰金，以新臺
幣壹仟元折算壹日；又犯竊盜罪，累犯，處有期徒刑參月，如易
科罰金，以新臺幣壹仟元折算壹日。應執行有期徒刑捌月，如易
科罰金，以新臺幣壹仟元折算壹日。
    事  實
一、乙○○前於民國96年間因施用毒品案件，經本院以96年度訴
    字第2455號判處有期徒刑7 月、3 月，並定應執行為有期徒
    刑9 月確定，又因（竊盜、）詐欺案件，經本院（以96年度
    易字第2829號判處拘役59日確定、）以96年度簡字第4699號
    判處有期徒刑2 月又15日確定，上開各罪已於97年10月16日
    全部執行完畢。詎仍不知悔改，於98年12月10日凌晨2 時許
    ，行經高雄市鼓山區○○○路1990巷1 弄3 號時，見戊○○
    使用之車牌號碼XWO-457 號重型機車〈價值約新臺幣（下同
    ）10,000元〉鑰匙未拔，竟意圖為自己不法之所有，徒手竊
    取之，得手後作為代步工具。於同日上午5 時許，騎乘上開
    竊得之機車，途經高雄市○○區○○街47巷7 號前，發現該
    處中庭放置有永大機電工業股份有限公司（下稱永大公司）
    所有鐵質電梯配重塊2 只〈每塊重量30公斤，每塊價值約50
    0 元〉，復意圖為自己不法之所有，徒手竊取之，得手後置
    於竊得之XWO-457 號重型機車腳踏板駛離現場。嗣於同日上
    午5 時50分許，行經高雄市○○區○○路、文守路口時，因
    形跡可疑為警盤查始悉上情，當場扣得上開機車1 輛、鑰匙
    1 支、電梯配重塊2 塊。
二、案經高雄市政府警察局報告臺灣高雄地方法院檢察署檢察官
    偵查起訴。
    理  由
一、按本件被告乙○○（下稱被告）所犯係死刑、無期徒刑、最
    輕本刑為3 年以上有期徒刑以外之罪，其就被訴事實為有罪
    之陳述，經本院告知簡式審判程序之旨，並聽取公訴人及被
    告之意見後，經合議庭評議後，裁定進行簡式審判程序。又
    本件卷內之人證、物證、書證等證據，依刑事訴訟法第273
    條之2 規定，不受同法第159 條第1 項關於傳聞法則規定之
    限制，依法均有證據能力，合先敘明。
二、上揭犯罪事實，業據被告於本院審理時坦承不諱，核與證人
    即被害人戊○○於警詢之證述：「乙○○所騎乘之重機XWO-
    457 號，廠牌：三陽、1997年份、124CC 、綠色、引擎號碼
    ：KL000949號之機車車主丁○○是我兒子，該車都是我在使
    用，我於98年12月10日10時許，發現在高雄市鼓山區○○○
    路1990巷1 弄3 號失竊，該車價值10,000元」（見偵卷第6
    頁）；證人甲○○於警詢之證述：「自乙○○處查獲之2 塊
    電梯配重塊，是我們永大機電公司承包整修高雄市○○區○
    ○街47巷7 號電梯所存放於現場的物品，每塊價值500 元，
    2 塊共值1,000 元」（見偵卷第9 頁）相符，復有扣押物品
    目錄表、贓物認領保管收據、高雄市政府警察局車輛協尋電
    腦輸入單、高雄市政府警察局車輛尋獲電腦輸入單及現場查
    獲照片5 張在卷可佐，堪認被告自白與事實相符。本案事證
    明確，被告犯行均堪以認定。
三、核被告分別竊取機車、電梯配重塊，所為均係犯刑法第320
    條第1 項普通竊盜罪，前後2 次竊盜，犯意各別，行為互殊
    ，應予分論併罰。被告前於96年間因施用毒品案件，經本院
    以96年度訴字第2455號判處有期徒刑7 月、3 月，並定應執
    行為有期徒刑9 月確定，又因（竊盜、）詐欺案件，經本院
    （以96年度易字第2829號判處拘役59日確定、）以96年度簡
    字第4699號判處有期徒刑2 月又15日確定，上開各罪於97年
    10 月16 日執行完畢，有臺灣高等法院被告前案紀錄表在卷
    可佐，其於有期徒刑執行完畢後，5 年內故意再犯本件有期
    徒刑以上之2 罪，均為累犯，應依刑法第47條第1 項規定加
    重其刑。爰審酌被告不思以正當之方式獲取財物，而貪圖私
    欲，竟圖以竊取他人財物之方式不勞而獲，對於他人之財產
    之安全構成威脅，破壞他人對財產權之支配，危害社會治安
    ，行為實有可議之處，惟考量所竊取財物之價值分別約10,0
    00元及1,000 元，及犯後坦承等一切情狀，分別量處有期徒
    刑6 月及3 月，併均諭知易科罰金之折算標準，且定其應執
    行有期徒刑8 月，及諭知易科罰金之折算標準（98年12月30
    日新修正之刑法第41條第8 項規定：「第1 項至第4 項及第
    7 項之規定，於數罪併罰之數罪均得易科罰金或易服社會勞
    動，其應執行之刑逾6 月者，亦適用之」，因修正前刑法第
    41條第2 項業經司法院釋字第66 2號解釋宣告自98年6 月19
    日起失其效力，而新修正之刑法第41條第8 項係依釋字第66
    2 號解釋意旨予以明文化，是本案得逕依上開新法規定予以
    適用，無庸新舊法比較，併予敘明）。
據上論斷，應依刑事訴訟法第273 條之1 第1 項、第299 條第1
項前段，刑法第320 條第1 項、第47條第1 項、第41條第1 項前
段、第8 項、第51條第1 項第5 款，刑法施行法第1 條之1 ，判
決如主文。
本案經檢察官丙○○到庭執行職務。
中    華    民    國    99    年    2     月    23    日
                  刑事第八庭  審判長法  官  王伯文
                                    法  官  蔣志宗
                                    法  官  謝宗翰
以上正本證明與原本無異。
如不服本判決應於收受送達後10日內向本院提出上訴書狀，並應
敘述具體理由；如未敘述上訴理由者，應於上訴期間屆滿後20日
內向本院補提理由書（均須按他造當事人之人數附繕本）「切勿
逕送上級法院」。
中    華    民    國    99    年    2     月    23    日
                                    書記官  李宗諺
附錄本判決論罪科刑之法條：
中華民國刑法第320條第１項
意圖為自己或第三人不法之所有，而竊取他人之動產者，為竊盜
罪，處5  年以下有期徒刑、拘役或 5 百元以下罰金。

司法院資訊處製作；財團法人民間司法改革基金會備份。
